【裁判字號】    94,訴,2517
【裁判日期】    950630
【裁判案由】    毒品危害防制條例
【裁判全文】
臺灣桃園地方法院刑事判決              94年度訴字第2517號
公  訴  人  臺灣桃園地方法院檢察署檢察官
被      告  甲○○
指定辯護人  本院公設辯護人乙○○
上列被告因違反毒品危害防制條例案件，經檢察官提起公訴（94
年度毒偵字第5158號），及移送併辦（臺灣桃園地方法院檢察署
94年度毒偵字第6702號、臺灣基隆地方法院檢察署95年度毒偵字
第1120號、臺灣板橋地方法院檢察署95年度毒偵字第3800號、臺
灣臺北地方法院檢察署95年度毒偵字第952 號）後，聲請改依協
商程序而為判決，並經本院合議庭評議後，裁定由受命法官獨任
進行認罪協商程序，茲判決如下：
    主      文
甲○○連續施用第一級毒品，處有期徒刑捌月；又連續施用第二
級毒品，處有期徒刑伍月，扣案之第二級毒品安非他命壹包（含
包裝袋壹只、驗後毛重零點伍壹柒公克）又壹包（含包裝袋壹只
、毛重零點陸公克）又貳包（含包裝袋貳只、毛重貳點柒公克）
、含第二級毒品安非他命殘渣之塑膠袋陸只（殘渣無法析離）均
沒收銷燬，扣案之吸食器肆組均沒收。應執行有期徒刑拾壹月，
扣案之第二級毒品安非他命壹包（含包裝袋壹只、驗後毛重零點
伍壹柒公克）又壹包（含包裝袋壹只、毛重零點陸公克）又貳包
（含包裝袋貳只、毛重貳點柒公克）、含第二級毒品安非他命殘
渣之塑膠袋陸只（殘渣無法析離）均沒收銷燬，扣案之吸食器肆
組均沒收。
    事實及理由
一、犯罪事實：甲○○前於民國90年間因施用毒品案件，經臺灣
    基隆地方法院以90年度毒聲字第798 號裁定，令入勒戒處所
    施以觀察、勒戒後，認無繼續施用毒品之傾向，由臺灣基隆
    地方法院檢察署檢察官於90年5 月31日，以90年度毒偵字第
    858 號為不起訴處分確定；又於91年間因施用毒品案件，經
    臺灣板橋地方法院以91年度毒聲字第3668號裁定，令入勒戒
    處所施以觀察、勒戒後，認無繼續施用毒品之傾向，而於92
    年7 月27日執行完畢，並於翌（28）日釋放，由臺灣板橋地
    方法院檢察署檢察官於92年7 月29日，以92年度毒偵緝字第
    304 號為不起訴處分確定。詎猶不思戒除毒癮，竟於前述觀
    察、勒戒執行完畢釋放後5 年內，復基於施用第一級毒品海
    洛因之概括犯意，自94年9 月14日起至95年6 月19日止，連
    續在臺北縣新店市○○路○○道、土城市○○道等處，以針
    筒注射或將第一級毒品海洛因摻入香菸中吸食等方式，施用
    第一級毒品海洛因多次；並另基於施用第二級毒品安非他命
    之概括犯意，自94年9 月14日起至95年6 月19日止，連續在
    上開處所，以將第二級毒品安非他命置於吸食器內燒烤成煙
    霧狀之方式，施用第二級毒品安非他命多次。嗣經警先後於
    94年9 月14日凌晨2 時30分許、同年12月9 日凌晨1 時30分
    許、95年3 月16日6 時45分許、同年4 月18日20時許及同年
    5 月17日22時30分許，依序在國道2 號高速公路西向12公里
    處、桃園縣龜山鄉○○路○ 段120 巷底、臺北縣新店市○○
    路307 巷口、基隆市○○區○○街94號前、臺北市○○市○
    ○路與成功南路口查獲，計扣得第二級毒品安非他命1 包（
    含包裝袋1 只、驗後毛重0.517 公克）又1 包（含包裝袋1
    只、毛重0.6 公克）又2 包（含包裝袋2 只、毛重2.7 公克
    ）、含第二級毒品安非他命殘渣之塑膠袋6 只（殘渣無法析
    離），及其所有供施用第二級毒品安非他命所用之吸食器4
    組，因悉上情。案經國道公路警察局第六分隊報告臺灣桃園
    地方法院檢察署檢察官偵查起訴，暨桃園縣政府警察局龜山
    分局、臺北縣政府警察局金山分局、臺北市政府警察局中山
    分局、臺北縣政府警察局新店分局分別報請同署檢察官、臺
    灣基隆地方法院檢察署檢察官、臺灣板橋地方法院檢察署檢
    察官、臺灣臺北地方法院檢察署檢察官移送併辦。
二、證據：
  (一)被告甲○○於本院審理時之自白。
  (二)台灣尖端先進生技醫藥股份有限公司濫用藥物檢驗報告2 份
    、台灣檢驗科技股份有限公司濫用藥物尿液檢驗報告2 份、
    行政院衛生署管制藥品管理局94年11月14日管檢字第094001
    0982號函暨檢驗成績書各1 份、臺北縣政府警察局新店分局
    查獲涉嫌違反毒品危害防制條例毒品初步鑑驗報告單1 紙、
    臺北市政府警察局中山分局查獲涉嫌違反毒品危害防制條例
    毒品初步鑑驗報告書1 紙、查獲現場暨物品照片12張、上開
    不起訴處分書2 份，及臺灣高等法院被告前案紀錄表、臺灣
    桃園地方法院檢察署刑案資料查註紀錄表及法務部全國檢察
    官線上查詢刑案人犯在監所最新資料報表各1 份。
  (三)扣案之第二級毒品安非他命1 包（含包裝袋1 只、驗後毛重
    0.517 公克）又1 包（含包裝袋1 只、毛重0.6 公克）又2
    包（含包裝袋2 只、毛重2.7 公克）、含第二級毒品安非他
    命殘渣之塑膠袋6 只（殘渣無法析離）及吸食器4 組。
三、本件經檢察官與被告於審判外達成協商之合意，且被告已認
    罪，其合意內容為：被告甲○○就其所犯毒品危害防制條例
    第10條第1 項之施用第一級毒品罪、同條第2 項之施用第二
    級毒品罪，願分別受科刑範圍為有期徒刑8 月、5 月，並定
    應執行刑為有期徒刑11月之宣告。經查，上開協商合意並無
    刑事訴訟法第455 條之4 第1 項所列情形之一，且檢察官聲
    請改依協商程序而為判決，本院爰不經言詞辯論，於協商合
    意範圍內為協商判決。
四、應適用之法條：依刑事訴訟法第455 條之4 第2 項、第455
    條之11第2 項，毒品危害防制條例第10條第1 項、第2 項、
    第18條第1 項前段，刑法第11條前段、第56條、第51條第5
    款、第38條第1 項第2 款，逕以判決處如主文所示之刑。
五、附記事項：檢察官雖僅就被告自94年9 月14日為警採尿送驗
    前26小時內之某時起至同年11月27日止施用第一級毒品之犯
    行；及94年間某日起至同年11月27日止施用第二級毒品之犯
    行，予以起訴，惟被告其餘各次施用第一、二級毒品之犯行
    ，與前開已起訴且經本院論罪部分，既具有連續犯之裁判上
    一罪關係，自為起訴效力之所及，本院應併予審理。
六、協商判決除有刑事訴訟法第455 條之4 第1 項第1 款於本訊
    問程序終結前，被告撤銷協商合意或檢察官撤回協商聲請者
    ；第2 款被告協商之意思非出於自由意志者；第4 款被告所
    犯之罪非第455 條之2 第1 項所定得以聲請協商判決者；第
    6 款被告有其他較重之裁判上一罪之犯罪事實者；第7 款法
    院認應諭知免刑或免訴、不受理者情形之一，及違反同條第
    2 項「法院應於協商合意範圍內為判決；法院為協商判決所
    科之刑，以宣告緩刑或2 年以下有期徒刑、拘役或罰金為限
    」之規定者外，不得上訴。
七、本件如得上訴，而如不服本件判決，得自收受判決送達之日
    起10日內，向本院提出上訴書狀（須附繕本），上訴於第二
    審法院。
中    華    民    國    95    年    6     月    30    日
                刑事第十一庭  法  官    丁 俊 成
以上正本證明與原本無異。
                              書記官    簡 慧 瑛
中    華    民    國    95    年    7     月    3     日
附錄本案論罪科刑依據之法條：
毒品危害防制條例第10條：
施用第一級毒品者，處6月以上5年以下有期徒刑。
施用第二級毒品者，處3年以下有期徒刑。


司法院資訊處製作；財團法人民間司法改革基金會備份。
